Gilles DESJARDINS

Technicien de support informatique / Analyste programmeur/Développeur Full Stack

Informaticien depuis 25 ans, autodidacte, organisé, rigoureux, et sachant travailler aussi bien en équipe qu'en autonomie.

Mon parcours est axé sur le support informatique et le développement Oracle. Je souhaite me reconvertir en Développeur Full Stack, j'ai pour cela suivi récemment une formation intensive de deux mois et demi. Je suis prêt à m'investir à 100% pour monter en compétences.

Parcours professionnel

Analyste programmeur Oracle /Technicien de support informatique (niveau 1 à 3)

D'avril 2002 à février 2023

ARES SII / GFI Informatique / INETUM Montrouge (92)-Issy-les moulineaux (92) -Saint-Ouen (93)

Support et développement sur une application de gestion d'activité de concessions poids lourd (plus de 100 concessions) :

- Utilisation de requête SQL à des fins de recherches d'anomalies et de modification des données.
- Recherche dans modules Oracle Forms / reports de l'origine d'un bug afin de faciliter le correctif par une autre équipe.
- Correctifs ou évolutifs apportés à des scripts PL/SQL, des modules Oracle Forms, à des Report.
- Développement de scripts PL/SQL en dehors de l'application
- Qualification d'évolutifs. Tests de non régression. Recette fonctionnelle.
- Établissement de Devis
- · Assistance, formation aux utilisateurs par téléphone/mail.
- · Escalade et suivi des appels clients.
- Développement de scripts Python (extraction d'historiques dans des bases de données et génération de fichiers xlsx, transformation fichiers csv en xlsx)
- Qualification et résolutions d'incidents sur les imprimantes, serveurs... et quelques questions DBA Oracle

Technicien de support informatique

De juillet 1998 à mars 2002 Société ARES SSII Montrouge (92)

Assistant fonctionnel et technique de premier niveau sur une application de gestion de l'activité d'une concession poids lourd, tournant sur HP1000 (OS : MPE-A) puis sur HP9000 (OS : UNIX – ORACLE8) - client : IVECO/FIAT

Formations

Formation Java Full Stack

D'octobre 2023 à décembre 2023 M2i Formation En présentiel à distance POEC de 57 jours

Autoformation Pyhon/HTML et CSS

De 2020 à 2022 Udemy.com A distance

Oracle Forms developer

2002 Oracle France Nanterre

durée: 5 jours

Objets procéduraux d'Oracle

2001 Oracle France Nanterre

durée: 3 jours

Langages SQL, PL/SQL, outils SQL*PLUS

2000 Oracle France Nanterre

durée: 5 jours

- gilles.desj@gmail.com
- M Illiers-Combray (28120)
- Télétravail ou présentiel
- Eure et Loir Loiret Yvelines
- 06 51 22 93 87

Compétences

Outils de développement

Oracle Forms / Reports (10g)

Autres

Git et Github, Filezilla, xshell

Framework

Angular, Spring, Bootstrap

Langages

SQL,PL/SQL,JAVA, JavaScript, TypeScript, HTML5, CSS3, Python

Bases de données relationnelles

Oracle, PostgreSQL

Outils de gestion de base de données

Toad for Oracle, SQL developer, pgAdmin 4

Environnement de développement

Visual Studio Code, IntelliJ idea

Systèmes d'exploitation

Windows, Linux

Logiciels de support à distance

TeamViewer, AnyDesk, Bureau à distance

Atouts

Persévérant, Motivé, Fiable , méticuleux, Bon relationnel

Langues

Anglais

Niveau intermédiaire (B2)

Portugais

en cours d'apprentissage

Centres d'intérêt

Généalogie

Guitare

Diplômes

Licence de Chimie (niveau)

1996 Univ Pierre et Marie Curie Paris

DEUG A (Sciences et structure de la matière)

1994

Institut Galillée Université Sorbonne Paris Nord

Bac D (Sciences)

1991 Lycée J Feyder Épinay-sur-Seine